ACORDAO-COMPLETO-2405424

ACÓRDÃO DE RELAÇÃO

ACÓRDÃO DE RELAÇÃO 4360/2020 ATA 10/2020 - PRIMEIRA CÂMARA

Acórdão 4360/2020-TCU-Primeira Câmara
Trata-se de solicitação de parcelamento dos débitos imputados e das multas individuais aplicadas por este Tribunal, por meio do Acórdão 3010/2019-TCU-Primeira Câmara, à empresa Claudir Jankoski Eireli - ME/Farmácia Gabriela e seus sócios Claudir Jankoski e Susana Gonçalves de Azevedo Jankoski (peça 88) .
Considerando que não foram constituídos processos de cobrança executiva em desfavor dos responsáveis peticionantes, de forma que não há remessa ao órgão responsável pela execução do título extrajudicial;
Considerando o manifesto interesse dos peticionantes em realizar o pagamento das dívidas de modo parcelado;
Considerando, por fim, que há precedentes nesta Corte de Contas no sentido de autorizar o pagamento da dívida em quantidade de prestações superior ao fixado no Regimento Interno/TCU, a exemplo dos Acórdãos 10.305/2018 e 1.562/2017, ambos de 1ª Câmara;
Os Ministros do Tribunal de Contas da União ACORDAM, por unanimidade, com fundamento no art. 26 da Lei 8.443/1992, c/c os arts. 143, inciso V, alínea "b", e 217 do Regimento Interno/TCU, em:
a) ratificar a decisão constante do Acórdão 12879/2019-TCU-Primeira Câmara, em relação ao parcelamento das multas individuais aplicadas por meio do subitem 9.3 do Acórdão 3010/2019-TCU-Primeira Câmara;
b) autorizar o parcelamento dos débitos imputados por meio do subitem 9.2 do Acórdão 3010/2019-TCU-Primeira Câmara, em 96 (noventa e seis) parcelas mensais e consecutivas, acrescidas da atualização monetária devida, sem prejuízo de se fazer o alerta especificado no item 1.7.
1. Processo TC-Processo 012.381/2018-7 (TOMADA DE CONTAS ESPECIAL) 
	1.1. Responsáveis: Claudir Jankoski (XXX.255.349-XX) ; Claudir Jankoski Eireli - Me (10.909.907/0001-21) ; Susana Goncalves de Azevedo Jankoski (XXX.867.619-XX) .
	1.2. Órgão: Fundo Nacional de Saúde - MS.
	1.3. Relator: Ministro Vital do Rêgo.
	1.4. Representante do Ministério Público: Procurador Sergio Ricardo Costa Caribé.
	1.5. Unidade Técnica: Secretaria de Controle Externo de Tomada de Contas Especial (SecexTCE) .
	1.6. Representação legal: Tulio Marcelo Denig Bandeira (OAB/PR 26.713) . 
	1.7. Alertar os responsáveis de que, conforme disposto no § 2º do art. 217 do Regimento Interno/TCU, a falta de comprovação do recolhimento de qualquer parcela importará no vencimento antecipado do saldo devedor.

Primeira Câmara

Fundo Nacional de Saúde - MS.

Claudir Jankoski (XXX.255.349-XX); Claudir Jankoski Eireli - Me (10.909.907/0001-21); Susana Goncalves de Azevedo Jankoski (XXX.867.619-XX).

ACORDAO-COMPLETO-2457167

Acórdão de Relação 4409/2021 - Primeira Câmara

Acórdão de Relação

ACORDAO-COMPLETO-2416302

Acórdão de Relação 7515/2020 - Primeira Câmara

VITAL DO RÊGO

Tulio Marcelo Denig Bandeira (OAB/PR 26.713).

Procurador Sergio Ricardo Costa Caribé.

TOMADA DE CONTAS ESPECIAL (TCE)

Secretaria de Controle Externo de Tomada de Contas Especial (SecexTCE).